【裁判字號】    98,訴,823
【裁判日期】    980724
【裁判案由】    強盜等
【裁判全文】
臺灣臺南地方法院刑事判決               98年度訴字第823號
公  訴  人  臺灣臺南地方法院檢察署檢察官
被      告  丁○○
            戊○○
共      同
指定辯護人  本院公設辯護人  余訓格
上列被告因強盜等案件，經檢察官提起公訴（98年度偵字第5355
號），本院判決如下：
    主  文
丁○○犯如附表所示之罪，各處如其「所處之刑」欄所示之刑。
應執行有期徒刑拾肆年，扣案之西瓜刀壹把、紅色手套壹副沒收
。
戊○○犯如附表編號1至3所示之罪，均累犯，各處如其「所處之
刑」欄所示之刑。應執行有期徒刑拾壹年，扣案之西瓜刀壹把沒
收。
    事  實
一、丁○○曾於民國86年間因違反懲治盜罪條例、搶奪等案件，
    經臺灣高雄地方法院判處有期徒刑8年、4年，定執行刑11年
    8月確定，於93年3月19日假釋交付保護管束，現仍保護管束
    期間；戊○○曾於95年間因恐嚇案件，經臺灣屏東地方法院
    判處有期徒刑4月確定，於95年6月1日執行完畢。詎二人均
    仍不知悔改，因無錢花用，丁○○倡議竊取機車供強盜他人
    檳榔攤之交通工具，2人遂萌共同竊盜、強盜之歹念，共犯
    附表編號1所示之竊盜罪、附表編號2、3所示之強盜罪，丁○○並另單獨犯附表編號4所示之強盜及傷害罪（其被告姓
    名、犯罪時間、地點、方式、被害人及所得財物，詳如附表
    編號1至4所示）。
二、嗣因丁○○甫犯附表編號4所示之強盜及傷害案後，適經警
    方發現一路尾隨，其見事跡敗露，乃加速逃逸至臺南市○○
    路天都禪寺前，與計程車相撞而倒地，為警方當場逮補，並
    當場扣得其竊得之OOQ-622機車1輛、其所有供犯附表編號2
    至4號所示之罪使用之西瓜刀1把、供犯附表編號4所示之罪
    使用之手套1副及強盜丙○○所得之贓款2950元、強盜乙○○所得之MORE香菸二包等物。丁○○於則附表編號2、3所示
    之強盜犯行未被有偵查犯罪職權之公務員發覺前，即主動向
    至現現處理之警員自首，並於同日凌晨3時30分許帶同警方
    前往臺南市○○區○○路二段45號永森網咖店，當場拘獲戊○○，而循線查獲上情。
三、案經臺南市警察局第六分局報請台灣台南地方法院檢察署檢
    察官偵查起訴。
    理  由
一、證據能力方面：
    本件下採之論罪證據，其中被告丁○○、戊○○於警訊、偵
    查中之供述，對另一被告而言，雖係被告以外之人於審判外
    之陳述，及證人即被害人甲○○、己○○、乙○○、丙○○
    於警訊之供述，雖均亦係被告以外之人於審判外之陳述，惟
    被告及其辯護人於審判中均同意作為證據，本院審酌該等言
    詞陳述作成時之情況，亦無何顯不可信之不適當之情況，則
    依照同法第159條之5第1項規定，自得採為本案認定犯罪事
    實之證據；贓物認領保管單三紙（見警卷第57、58、63頁）
    ，係被害人於特別可信之情形下製作之文書，本院審酌該等
    書面陳述作成時之情況，亦無何顯不可信之不適當之情況，
    依照同法第159條之4第3款之規定自得採為本案認定犯罪事
    實之證據；臺南市立醫院診斷證明書（見警卷第64頁），係
    從事業務之人於業務上所須製作之證明文書，本院查無該等
    文書製作人於製作時有何出於非自由意志及故意登載不實之
    顯不可信之情況，依照同法第159條之4第2款之規定，自均
    得採為本案認定犯罪事實之證據。
二、認定事實方面：
(一)、竊盜部分：
    附表編號1所示事實，業據被告二人於警訊及偵審中坦承不
    諱（見警卷第7、18頁、偵卷第8頁、第34、59頁），核與被
    害人即證人甲○○警訊證述情節相符（見警卷第25至27 頁
    ），並有贓物認領保管單乙紙附卷可稽（見警卷第63頁），
    罪證明確，被告二人此部分犯行堪以認定。
(二)、強盜部分：
    附表編號2、3所示事實，業據被告二人於警訊及偵審中坦承
    不諱（見警卷第6、8、9、17、18、22、23頁、偵卷第10頁
    、本院卷第34、59頁），核與被害人即證人己○○、乙○○
    警訊證述情節相符（見警卷第28至36頁），並有贓物認領保
    管單乙紙附卷（見警卷第57頁）及西瓜刀1把扣案可資佐證
    ，罪證明確，被告二人此部分犯行亦堪以認定。至附表2所
    示之強盜犯行，被告二人雖自白尚另強盜得香菸6、7包，惟
    此部分尚乏佐證，自不足採認；另附表編號3所示強盜犯行
    ，公訴人依據被害人之指訴，認強盜所得款項為4000元，惟
    被告二人於警訊時及偵審中供稱該案強盜所得款項為2400元
    在卷（見警卷第8頁、偵卷第8、9頁），且衡情渠二人既已
    認罪，亦無必要另就該金額為爭執，自足認渠二人此部分所
    供足以採信，均併此敘明。
(三)、強盜及傷害部分：
    附表編號4所示事實，業據被告丁○○於警訊及偵審中坦承
    不諱（見偵卷第9、10頁、本院卷第34頁），核與被害人即
    證人丙○○警訊證述情節相符（見警卷第35、36頁），並有
    贓物認領保管單乙紙、臺南市立醫院診斷證明書壹紙附卷（
    見警卷第57、64頁）及西瓜刀1把、紅色手套1副扣案可資為
    佐證，罪證明確，被告丁○○此部分犯行堪以認定。其於審
    理中翻異前供，辯稱：因為被害人丙○○在反抗，我的西瓜
    刀放在她的肩膀，另一支手在抓被害人丙○○，她的傷勢是
    我不小心劃到的，我沒有砍他的故意，如果故意砍他傷勢不
    會只有六公分的傷勢云云（見本院卷第60頁），無非事後避
    重就輕之詞，不足採信。
三、論罪科刑方面：
    核被告丁○○、戊○○所為，均係犯附表編號1至3之「所犯
    法條及罪名」欄所示之法條及罪名；被告丁○○另犯附表編
    號4之「所犯法條及罪名」欄所示之法條及罪名。被告丁○○、戊○○犯附表編號1至3所示犯行，彼此間有犯意聯絡與
    行為之分擔，均依共同正犯論。被告丁○○於附表編號4所
    示犯行，係以一強盜行為同時觸犯攜帶兇器強盜及傷害二罪
    名，應依想像競合犯規定，應從一重之攜帶兇器強盜罪處斷
    。又戊○○曾於95年間因恐嚇案件，經臺灣屏東地方法院判
    處有期徒刑4月確定，於95年6月1日執行完畢，有台灣高等
    法院被告全國前案紀錄表一份附卷可按，其於五年內故意再
    犯本件有期徒刑以上之上開各罪，均應依累犯規定依法加重
    其刑。又據證人即台南市警察局第6分局鹽埕派出所巡佐兼
    副所長於審理中結稱：「（問：4月3日發生永康市公園檳榔
    攤搶案，被告丁○○如何在警局裡面陳述出來？）答：公園
    檳榔攤案件是永康偵查隊打電話給我們，問被告丁○○是否
    已經到了派出所，我們值班警員回答還沒有，因為我與所長
    正帶著被告丁○○去抓另名共犯即被告戊○○，值班員警打
    電話給所長，所長在車上就問被告丁○○公園檳榔攤的搶案
    是否你做的？被告丁○○就回答是的。是我們鹽埕派出所叫
    被害人來領其失竊的重型機車，被害人不曉得是我們鹽埕派
    出所打的電話，被害人打到永康市偵查隊要領機車，永康市
    偵查隊認為查到機車就是破獲搶案，才會打電話過來問我們
    所長本案是否已經破獲，永康偵查隊因此才知道我們抓到人
    了；（問：你是否因為永康分局與你們聯絡才知道被告丁○○有涉及永康公園檳榔攤的搶案？）答：是的；（問：你在
    詢問被告丁○○是否涉及忠哥檳榔攤搶案時，事先是否已經
    有合理的懷疑被告丁○○涉及該件搶案？）答：我們轄區發
    生的案子與被告丁○○所犯臺南市○區○○路2段與永安街
    口之「崴騰檳榔攤」搶案類似，因為被告丁○○所騎乘重型
    機車的車型、所持刀具、身材均類似，唯一差別點是崴騰檳
    榔攤是一個人搶，忠哥檳榔攤是兩個人搶，我們一開始用試
    探性的語氣問被告丁○○，被告丁○○一開始沈默不語，後
    來被告丁○○自己回答臺南市○區○○路1段225號忠哥檳榔
    攤搶案是他所為。」等語在卷（見本院卷第54、54頁），足
    認被告丁○○所犯附表編號2、3所示強盜之犯行，均在警方
    尚未掌握足以合理懷疑其涉嫌犯該2案之確切事證前，即其
    未被有偵查犯罪職權之公務員發覺前，即主動向至現場處理
    之警員自首，其並接受裁判，均應酌依刑法第62條前段規定
    ，按自首之例減輕其刑。又渠二2人所犯上開竊盜、強盜罪
    間，均犯意各別，罪質互異，應分論併罰。爰審酌被告二人
    均有事實欄所示前科等，均素行非佳，有台灣高等法院被告
    全國前案紀錄表乙紙附卷足憑，竟仍不知悔改，復正值壯年
    ，不思正當途徑賺取錢財，竟共竊盜被害人之財物及多次持
    刀強盜被害人之財物，被告丁○○復單獨以傷害方式強盜被
    害人之財物，嚴重危害社會治安及被害人之人身或財物安全
    ，被告戊○○犯後坦承犯行，被告丁○○審理中大致坦承犯
    行，並有上開自首情事等一切情狀，分別量處如主文所示之
    刑，並定其應執行刑，以示懲儆。扣案之西瓜刀1把，為被
    告丁○○所有，供共犯附表編號2、3所犯行及單獨犯附表編
    號4所示犯行所用之物，扣案之紅色手套1副，為被告丁○○
    所有，供其單獨犯附表編號4所示犯行所用之物，業據其供
    明在卷，均應依法宣告沒收。至扣案灰色夾克1件等物，雖
    為被告戊○○所有，但與本案強盜之犯罪行為並無直接關聯
    性，不足認係渠二人供犯罪所用之物，爰不予宣告沒收，併
    此敘明。
四、據上論斷，應依刑事訴訟法第299條第1項前段，刑法第28條
    、第320條第1項、第330條第1項、第277條第1項、第55條、
    第62條前段、第47條第1項、第51條第5款、第38條第1項第2
    款，判決如主文。
中    華    民    國    98    年    7     月    24    日
                  刑事第十五庭審判長法  官  陳顯榮
                                    法  官  盧鳳田
                                    法  官  柯顯卿
附表：
┌─┬───┬──────────────┬────┬───────┬───┐
│編│被  告│ 犯罪日期、地點、方式、被害 │所犯法條│所  處  之  刑│ 備考 │
│號│      │ 人及所得財物               │及罪名  │              │      │
├─┼───┼──────────────┼────┼───────┼───┤
│ 1│丁○○│二人共同基於為自己不法所有之│刑法第28│丁○○處有期徒│      │
│  │戊○○│犯意聯絡，於98年4月3日凌晨3 │條、第32│刑陸月。      │      │
│  │      │時許，在臺南市○區○○路與育│0條第1項│戊○○處有期徒│      │
│  │      │樂街口旁之停車場，由戊○○在│之共同竊│刑陸月。      │      │
│  │      │旁把風，由丁○○持其於地上拾│盜罪。  │              │      │
│  │      │獲之鑰匙1把，竊取甲○○所有 │        │              │      │
│  │      │之車號OOQ-622重機車乙輛【山 │        │              │      │
│  │      │葉牌、1996年出廠、125CC、價 │        │              │      │
│  │      │值約新台幣（以下同）5000元】│        │              │      │
│  │      │，得手後共乘該車離去。      │        │              │      │
│  │      │                            │        │              │      │
├─┼───┼──────────────┼────┼───────┼───┤
│ 2│丁○○│二人共同基於為自己不法所有之│刑法第28│丁○○處有期徒│      │
│  │戊○○│犯意聯絡，於98年4月3日凌晨4 │條、第33│刑伍年。扣案之│      │
│  │      │時35分許，二人均頭戴全罩式安│0條第1項│西瓜刀壹把沒收│      │
│  │      │全帽、手戴白色手套，以掩飾身│之共同攜│。            │      │
│  │      │份，共乘上開竊得機車至臺南縣│帶兇器強│              │      │
│  │      │永康市○○街203號「公園檳榔 │盜罪。  │戊○○處有期徒│      │
│  │      │攤」，由戊○○持丁○○預先購│        │刑捌年。扣案之│      │
│  │      │買之兇器西瓜刀1把架住店員趙 │        │西瓜刀壹把沒收│      │
│  │      │玉婷脖子，將其押至店內後方走│        │。            │      │
│  │      │道廁所內，威嚇其不准出來，至│        │              │      │
│  │      │使其不能抗拒，任由丁○○強取│        │              │      │
│  │      │店內現金新臺幣5000元及三星牌│        │              │      │
│  │      │行動電話1支（含000000000 0  │        │              │      │
│  │      │門號SIM卡1枚、型號：F338、序│        │              │      │
│  │      │號：00000000000號、價值約   │        │              │      │
│  │      │5000元），得手後共乘上開機車│        │              │      │
│  │      │逃逸。                      │        │              │      │
├─┼───┼──────────────┼────┼───────┼───┤
│ 3│丁○○│二人共同基於為自己不法所有之│刑法第28│丁○○處有期徒│      │
│  │戊○○│犯意聯絡，於98年4月7日凌晨4 │條、第33│刑伍年。扣案之│      │
│  │      │時45分許，二人均頭戴全罩式安│0條第1項│西瓜刀壹把沒收│      │
│  │      │全帽、手戴白色手套，共乘上開│之共同攜│。            │      │
│  │      │機車至臺南市○區○○路1段225│帶兇器強│              │      │
│  │      │號「忠哥檳榔攤」，先由戊○○│盜罪。  │戊○○處有期徒│      │
│  │      │持上開西瓜刀架住店員乙○○脖│        │刑捌年。扣案之│      │
│  │      │子，將其押至店內冰箱後方，威│        │西瓜刀壹把沒收│      │
│  │      │嚇其蹲下，不准睜眼，至使其不│        │。            │      │
│  │      │能抗拒，任由丁○○強取店內現│        │              │      │
│  │      │金新臺幣2400元（起訴書誤為40│        │              │      │
│  │      │00元）、香煙38包（價值約1800│        │              │      │
│  │      │元）、及乙○○所有之藍色皮包│        │              │      │
│  │      │（內有現金800元、身份證、健 │        │              │      │
│  │      │保卡各乙張），得手後共乘    │        │              │      │
│  │      │上開機車逃逸。              │        │              │      │
├─┼───┼──────────────┼────┼───────┼───┤
│ 4│丁○○│基於為自己不法所有之犯意，於│刑法第33│丁○○處有期徒│      │
│  │      │98年4月9日凌晨2時30分許，頭 │0條第1項│刑捌年拾月。扣│      │
│  │      │戴全罩式安全帽、手戴紅色手套│之攜帶兇│案之西瓜刀壹把│      │
│  │      │以掩飾身份，騎乘上開機車至臺│器強盜罪│、紅色手套壹副│      │
│  │      │南市○區○○路2段與永安街口 │、277條 │沒收。        │      │
│  │      │之「崴騰檳榔攤」，持上開西瓜│第1項之 │              │      │
│  │      │刀高喊搶劫，店員丙○○不從，│傷害罪。│              │      │
│  │      │丁○○基於傷害之犯意，朝其身│        │              │      │
│  │      │上及頭部各砍1刀，致使其受頭 │        │              │      │
│  │      │皮撕裂傷6公分之傷害，至使其 │        │              │      │
│  │      │不能抗拒後，強取店內現金新臺│        │              │      │
│  │      │幣2950元後，將其押至店內儲藏│        │              │      │
│  │      │室，威嚇其於10分鐘內不准出來│        │              │      │
│  │      │，若不聽從將返回殺之，得手後│        │              │      │
│  │      │騎乘上開機車逃逸。          │        │              │      │
│  │      │                            │        │              │      │
└─┴───┴──────────────┴────┴───────┴───┘
以上正本證明與原本無異。
如不服本判決應於收受本判決後10日內向本院提出上訴書狀，並
應敘述具體理由。其未敘述上訴理由者，應於上訴期間屆滿後20
日內向本院補提理由書狀（均須按他造當事人之人數附繕本）「
切勿逕送上級法院」。
                                    書記官  黃鋕偉
中    華    民    國    98    年    7     月    24    日
附錄所犯法條：
刑法第277條第1項：
傷害人之身體或健康者，處3年以下有期徒刑、拘役或1千元以下
罰金。
刑法第320條第1項：
意圖為自己或第三人不法之所有，而竊取他人之動產者，為竊盜
罪，處5年以下有期徒刑、拘役或 5 百元以下罰金。
刑法第330條第1項：
犯強盜罪而有第321條第1項各款情形之一者，處7年以上有期徒
刑。


司法院資訊處製作；財團法人民間司法改革基金會備份。
